臺灣彰化地方法院民事裁定           100年度司財管字第60號
聲  請  人  彰化縣鹿港鎮農會
法定代理人  王萬件
關  係  人  王燕雪
上列聲請人聲請為被繼承人王嘉和選任遺產管理人事件，本院裁
定如下：
    主  文
選任王燕雪為被繼承人王嘉和（男，民國57年1月10日出生，民
國99年4月14日死亡，身分證統一編號：Ｚ000000000號，生前籍
設臺灣省彰化縣鹿港鎮頂番里8鄰人和巷66號）之遺產管理人。
程序費用新臺幣壹仟元由被繼承人王嘉和之遺產負擔。
    理  由
一、本件聲請意旨略以：聲請人係被繼承人王嘉和之債權人，被
    繼承人於民國99年4月14日死亡，其全體繼承人均已拋棄繼
    承而無遺產管理人，致聲請人之債權無法行使，為保障權益
    ，爰依民法第1178條第2項向法院聲請選任遺產管理人等語
    。
二、按：繼承開始時，繼承人之有無不明者，而無親屬會議或親
    屬會議未於法院所定六個月以上期限內選定遺產管理人者，
    利害關係人或檢察官，得聲請法院選任遺產管理人，此觀民
    法第1177條、第1178條規定可知。
三、次按：先順序繼承人均拋棄其繼承權時，由次順序之繼承人
    繼承；其次順序繼承人有無不明或第四順序之繼承人均拋棄
    其繼承權者，準用關於無人承認繼承之規定，民法第1176條
    第6項定有明文。
四、查：聲請人主張之事實，業據提出被繼承人王嘉和之除戶戶
    籍謄本、繼承系統表、借據影本為證，並經本院依職權調取
    本院99年度司繼字第662號、100年度司繼字第439號拋棄繼
    承卷宗，經核無訛，堪信屬實，且與上開規定並無違誤，故
    聲請人選任遺產管理人之聲請應予准許。
五、次查：本院審酌王燕雪（女，民國54年6月5日出生，身分證
    統一編號：Ｚ000000000號，籍設臺灣省雲林縣二崙鄉○○村
    ○○鄰○○路55號）為被繼承人王嘉和之姊，此有戶籍謄本在
    卷可稽，雖已拋棄繼承，惟其與被繼承人關係密切，並到庭
    陳稱同意擔任本件遺產管理人，彰化市○○路177之4號10樓
    之公寓（坐落於被繼承人與他人共有之臺灣省彰化縣彰化市
    ○○○段383地號土地）係出租予他人，已經好幾個月未繳
    租金予王燕雪等語，衡情其對於被繼承人之債權債務關係及
    遺產現況應較他人清楚，且年紀又非老邁，應堪勝任遺產管
    理之務，故選任王燕雪為被繼承人之遺產管理人。
六、依非訟事件法第157條，爰裁定如主文。
七、如對本裁定抗告，須於裁定送達後10日之不變期間內，向本
    院提出抗告狀，並繳納抗告費新臺幣1,000元。
中    華    民    國   100    年    12    月    6     日
                  家事法庭      司法事務官  康景翔